【裁判字號】    90,簡上,64
【裁判日期】    901225
【裁判案由】    竊盜等
【裁判全文】
臺灣基隆地方法院刑事判決                            九十年度簡上字第六四號
    上  訴  人  臺灣基隆地方法院檢察署檢察官
    被      告  乙○○
右列上訴人因竊盜案件，不服本院九十年度基簡字第四四三號中華民國九十年七月十
八日第一審判決（聲請案號：九十年度偵緝字第九０號），提起上訴，本院管轄之第
二審合議庭判決如左：
    主  文
原判決關於詐欺及定執行刑部分均撤銷。
乙○○連續意圖為自己不法之所有，以不正方法由自動付款設備取得他人之物，處有
期徒刑肆月，如易科罰金以參佰元折算壹日。緩刑貳年。
其餘上訴駁回。
乙○○右開撤銷改判部分與上訴駁回部分所處之刑，應執行有期徒刑伍月，如易科罰
金以佰元折算壹日。緩刑貳年。
    事  實
一、乙○○與甲○○係夫妻，於民國（下同）八十九年十二月七日凌晨五時許，在基
    隆市○○路五八０巷三之三號四樓住處，二人因故發生爭吵，乙○○遂心生怨隙
    ，竟基於意圖為自己不法所有之犯意，趁甲○○不注意之際，竊得甲○○置於床
    邊長褲內之皮夾（內有郵局提款卡、駕照、行照各乙張）。嗣乙○○因缺錢花用
    ，竟又另基於詐欺之概括犯意，於同年月日五時三十二分起，分持所竊得甲○○
    所有之郵局提款卡、合作金庫提款卡各乙張，連續在基隆市○○路郵局提款機提
    領新台幣（以下同）五萬元，又在基隆市○○路合作金庫提款機提領三萬元，復
    在台北市松山郵局提款機提領一萬五千元，共計詐領九萬五千元。嗣於九十年四
    月十八日凌晨十二時四十分，在台北市○○○路、民生西路口，為警攔檢緝獲。
二、案經基隆市警察局第一分局報請臺灣基隆地方法院檢察署檢察官偵查起訴。
    理  由
一、訊據被告乙○○對於右揭犯行，坦承不諱，核與被害人甲○○指訴情節相符，並
    有提款紀錄表三紙在卷可證。本案事證明確，被告犯行堪予認定，應依法論科。
二、核被告所為，係犯刑法第三百二十條第一項之竊盜罪、第三百三十九條之二第一
    項之準詐欺罪。被告先後三次詐欺犯行，時間緊接，方法相同，觸犯構成要件相
    同之罪名，顯係基於概括犯意為之，應依連續犯規定論以一罪，並加重其刑。原
    審簡易判決就被告竊盜部分，依上開罪名並審酌被告犯罪一切情狀，就此部分量
    處有期徒刑三月，及引用刑法第四十一條規定諭知易科罰金之折算標準，其認事
    用法，並無不當，量刑亦屬妥適，上訴人就此部分之上訴，經核並無理由，應予
    駁回。惟原判決就被告犯刑法第三百三十九條之二第一項之準詐欺罪部分，漏未
    論擬連續犯，已有違誤。公訴人上訴意旨指稱被告無悔悟之心，原審量刑過輕，
    雖不足採，然原判決此部分既有可議，要屬無可維持，應予撤銷改判，而原判決
    所定之執行刑亦無可維持，應併予撤銷。爰審酌被告素行尚屬正常，因一時衝動
    而觸法，犯後態度尚佳等一切情狀，量處有期徒刑四月，並諭知易科罰金之折算
    標準。並就撤銷改判之詐欺部分及上訴駁回之竊盜部分所宣告之刑，定其應執行
    刑為有期徒刑五月，及諭知執行刑易科罰金之折算標準，以示懲儆。再被告前未
    曾受有期徒刑以上刑之宣告，其因一時失慮，偶罹刑典，經此刑之宣告後，應知
    警惕而無再犯之虞，本院因認暫不執行其刑為當，爰予宣告緩刑二年，以啟自新
    。
據上論斷，應依刑事訴訟法第四百五十五條之一第一項、第三項、第三百六十八條、
第三百六十九條第一項前段、第三百六十四條、第二百九十九條第一項前段，刑法第
五十六條、第三百二十條第一項、第三百三十九條之二第一項、第五十一條第五款、
第四十一條第一項前段、第七十四條第一款，罰金罰鍰提高標準條例一條前段、第二
條，判決如主文。
本案經檢察官林明志到庭執行職務。
中      華      民      國    九十    年    十二     月     二十五      日
                                    臺灣基隆地方法院刑事第三庭
                                            審判長法  官  林火炎
                                                  法  官  何怡
                                                  法  官  齊  潔
右正本證明與原本無異。
本件判決不得上訴。
                                                  書記官  林苑珍
中      華      民      國    九十    年    十二     月     二十七      日
附錄論罪法條
刑法第三百三十九條之二第一項：
意圖為自己或第三人不法之所有，以不正方法由自動付款設備取得他人之物者，處三
年以下有期徒刑、拘役或一萬元以下罰金。
以前項方法得財產上不法之利益或使第三人得知者，亦同。
刑法第三百二十條第一項：
意圖為自己或第三人不法之所有，而竊取他人之動產者，為竊盜罪，處五年以下有期
徒刑、拘役或五百元以下罰金。


司法院資訊處製作；財團法人民間司法改革基金會備份。
